臺灣臺南地方法院刑事判決　　　　　　　 93年度易字第429號
公　訴　人　臺灣台南地方法院檢察署檢察官
被　　　告　丙○○　男　33歲.
選任辯護人　彭大勇律師
　　　　　　林士龍律師
上列被告因詐欺案件，經檢察官提起公訴（九十二年度偵字第四
二八三號)，本院判決如下：
    主  文
丙○○共同連續意圖為自己不法之所有，以詐術使人將本人之物
交付，累犯，處有期徒刑壹年。
    事  實
一、丙○○曾因違反動產擔保交易法案件，經臺灣高等法院臺南
    分院判處有期徒刑三月確定，於民國八十八年八月三日執行
    完畢，竟猶不知悔改，與其女友劉妙宜（另由臺灣高雄地方
    法院檢察署偵查中）二人，基於共同犯意之聯絡，意圖為自
    己不法所有之概括犯意，明知其所有之ＬＣＤ電腦液晶顯示
    器係空顯示器外殼，內容則填充以鐵片及紙條之類似半成品
    之物，實際上缺乏價值高昂之ＬＣＤ液晶顯示系統等零件之
    廉價貨，先於九十年十一月二十六日，由劉妙宜以阜井有限
    公司（下稱阜井公司）負責人名義，偕同丙○○持前開廉價
    之電腦液晶顯示器之類似半成品，充作價值高昂之液晶顯示
    器五十台，向設在高雄市○○○路二０號乙○○所經營之「
    勝興當舖」典當，使乙○○陷於錯誤，而同意以新臺幣（下
    同）十五萬元之代價予以收當；其後，丙○○、劉妙宜二人
    得手後，復於翌日（同年月二十七日），再持相同之廉價之
    類似液晶顯示器半成品共一百五十台，一同至前開「勝興當
    舖」，向乙○○要求典當借款七十萬元，亦使乙○○因陷於
    錯誤而同意予以收當。嗣因丙○○等人事後均未前來贖回該
    批典當物，乙○○始予拆開檢驗而發現受騙。
二、案經乙○○訴由高雄縣警察局移送臺灣臺南地方法院檢察署
    檢察官偵查起訴。
    理  由
一、訊據被告丙○○矢口否認有何詐欺犯行，辯稱：我所典當的
    液晶顯示器，並不像檢察官所說的只有紙板及鐵片，我向積
    豪公司買的是壹台二千八百元，點當給乙○○的是壹台二千
    五百元，且我有點當兩次，如果乙○○認為有問題，他不會
    第二次再收受，而且我賣給他是二百台，高雄地院查扣的是
    一百二十五台，乙○○已賣出七十五台，顯見仍是有價值的
    云云。
  (一)但查：
  1.被告丙○○右揭詐欺之犯行，業據告訴人乙○○於警訊時及
  偵查中指訴甚詳。
  2.被告丙○○亦已坦承確有於上揭時地向告訴人乙○○典當前
    揭類似液晶螢幕顯示器等情。而被告所典當之前揭類似液晶
    螢幕顯示器，經本院於九十四年三月九日委由專家丁○○到
    場就扣案之前揭類似液晶螢幕顯示器一台，鑑定結果認為：
    依目前看到之物品（即扣押物）缺乏最重要的液晶顯示板
    。裡面的鐵塊及紙板不是製造流程應備之零件。業界所
    謂之半成品不應是這樣等包裝法，應是零件分散包裝再組裝
    。不應是組裝起來再拆解裝入其他零件，這樣會耗費人工成
    本，增加製造成本。有本院九十三年三月九日之鑑定筆錄附
    卷足憑。足認此外觀類似液晶螢幕顯示器之物，並非成品或
    半成品，而僅是一些毫無價值之外殼與紙板、鐵片等物。顯
    見被告係以酷似液晶螢幕顯示器之物，冒充係成品或半成品
    而以高達每台二千五百元之價格典當得款後，即任其流當不
    贖回，其有詐欺之故意至明。此外又有勝興當舖之收當物品
    日報表影本與扣案之類似液晶螢幕顯示器一百二十五台足資
    佐證。被告亦坦承其所典當之前揭案之一百二十五台「液晶
    螢幕顯示器」內容物均相同。所以，被告所辯，顯係卸責之
    詞，均不足採信，本件事證明確，被告丙○○之犯行可以認
    定。
二、核被告丙○○所為，係犯刑法第三百三十九條第一項之詐欺
    取財罪。其與劉妙宜二人間，就右開犯罪行為，有犯意聯絡
    及行為分擔，均應為共同正犯。又其二人先後兩次詐欺行為
    ，其犯罪時間緊接，所犯罪名與犯罪構成要件均屬相同，顯
    係基於概括犯意反覆為之者，為連續犯，應依刑法第五十六
    條規定論處併以加重其刑。被告丙○○前於八十八年六月間
    曾受有期徒刑三月之宣告，其於八十八年八月三日執行完畢
    ，五年內再犯本件有期徒刑以上之罪，應為累犯，依刑法第
    四十七條規定予以加重其刑，並依法遞加之。審酌被告之前
    已有犯罪前科，且未能坦承認錯，與其品行、智識程度、犯
    罪之動機、目的、手段、所生之危害及犯罪後尚未與告訴人
    成立民事和解等一切情狀，量處如主文所示之刑，以示懲儆
    。
據上論斷，應依刑事訴訟法第二百九十九條第一項前段，刑法第
二十八條、第五十六條、第三百三十九條第一項、第四十七條，
罰金罰鍰提高標準條例第一條前段，判決如主文。
本案經檢察官甲○到庭執行職務
中　　華　　民　　國　　94　　年　　5 　　月　　3 　　日
                  臺灣臺南地方法院刑事第七庭
                        審判長法  官  蘇義洲
                              法  官  徐文瑞
                              法  官  朱中和
右正本證明與原本無異。
如不服本判決應於送達後十日內向本院提出上訴狀。（應提出繕
本）
                              書記官  陳著振
中　　華　　民　　國　　94　　年　　5 　　月　　4 　　日
附錄本案論罪科刑法條：
刑法第339條第1項：
意圖為自己或第三人不法之所有，以詐術使人將本人或第三人之
物交付者，處五年以下有期徒刑、拘役或科或併科一千元以下罰
金。
